臺灣花蓮地方法院民事裁定
111年度勞專調字第7號
聲  請  人  邱羽宸  
上列聲請人與相對人聯安保全股份有限公司間請求恢復僱傭關係
等事件，本院裁定如下：
    主      文
聲請人應於本裁定送達後7日內具狀提出於相對人聯安保全股份
有限公司任職期間之每月薪資資料並查報本件訴訟標的價額，按
勞動事件法第15條適用民事訴訟法第77條之20第1項規定所定費
率核算本件勞動調解聲請費，並補繳該聲請費，逾期未繳納，即
駁回其聲請。
    理      由
一、按勞動事件，除有民事訴訟法第406條第1項第2款、第4款、
    第5款所定情形或因性別工作平等法第12條所生爭議外，於
    起訴前，應經法院行勞動調解程序。前項事件當事人逕向法
    院起訴者，視為調解之聲請。勞動事件法第16條第1項、第2
    項定有明文。次按有關勞動事件之處理，依勞動事件法之規
    定；該法未規定者，適用民事訴訟法之規定。核定訴訟標的
    之價額，以起訴時之交易價額為準。聲請勞動調解，應依民
    事訴訟法第77條之20所定額數繳納聲請費。因財產權事件聲
    請調解，其標的之金額或價額未滿新臺幣（下同）10萬元者
    ，免徵裁判費；10萬元以上，未滿100萬元者，徵收1,000元
    ；100萬元以上，未滿500萬元者，徵收2,000元；500萬元以
    上，未滿1,000萬元者，徵收3,000元；1,000萬元以上者，
    徵收5,000元。非因財產權而聲請調解者，免徵聲請費。調
    解之聲請不合法者，勞動法庭之法官應以裁定駁回之，但其
    情形可以補正者，應定期間先命補正。勞動事件法第15條、
    民事訴訟法第77條之1第2項前段、第77條之20第1項、勞動
    事件審理細則第15條第1項、勞動事件法第22條第1項亦分別
    定有明文。
二、本件聲請人即原告依其於民國111年5月12日提出之勞動事件
    起訴狀之內容觀之，其並未有民事訴訟法第406條第1項第2
    款、第4款、第5款所定情形之一、或因性別工作平等法第12
    條所生爭議者，其起訴依首揭勞動事件法第16條第1項、第2
    項規定，視為調解之聲請，而應依民事訴訟法第77條之20所
    定額數繳納勞動調解聲請費，核先敘明。
三、再者，依上開聲請人所提之起訴狀所載之本件訴之聲明為：
    被告即相對人聯安保全股份有限公司應給付原告即聲請人11
    1年5月起至訴訟結束本人復職起之應付薪資等語，事實及理
    由則主張相對人違法解職，主張恢復雇傭關係，並請求相對
    人給付上開薪資等語，然查，聲請人並未於本件提出其於相
    對人任職期間之每月薪資金額及相關資料，本院無法核定本
    件訴訟標的價額，故依上開規定，請聲請人於7日內提出於
    相對人任職期間之每月薪資資料。又依各級法院辦案期限實
    施要點第2點第9、5項及勞動事件法第32條第1項規定，目前
    勞動事件不得上訴第三審之通常訴訟程序之法院辦案期限，
    其中調解為4個月、第一審為6個月、第二審為2年，合計後
    審理期間最長共為34個月。故請聲請人以上開所陳報之每月
    薪資金額乘以上開法院審理期間34個月後，以該所得金額作
    為本件訴訟標的金額並具狀查報之，依勞動事件法第15條適
    用民事訴訟法第77條之20第1項規定所定費率核算本件勞動
    調解聲請費後，並於收受本裁定翌日起7日內補繳該聲請費
    ，逾期未繳納，即依上開規定駁回聲請人本件之聲請。
四、依首揭規定，裁定如主文。　　
中　　華　　民　　國　　111 　年　　5 　　月　　16　　日
                  勞動法庭      法  官  鍾志雄
以上正本係照原本作成。
本裁定不得抗告。　　　　　　　　　
中　　華　　民　　國　　111 　年　　5 　　月　　16　　日
                                書記官  胡釋云